【裁判字號】    97,簡上,55
【裁判日期】    970730
【裁判案由】    傷害
【裁判全文】
台灣雲林地方法院刑事判決      97年度簡上字第55號
上  訴  人
即  被  告  乙○○
上列上訴人因家庭暴力防治法之傷害案件，不服本院斗六簡易庭
97年度六簡字第115 號中華民國97年4 月2 日刑事簡易判決（聲
請案號：台灣雲林地方法院檢察署97年度偵字第396 號），提起
上訴，本院管轄之第二審合議庭判決如下：
    主  文
上訴駁回。
    事  實
一、乙○○與丙○○曾為夫妻，屬家庭暴力防治法第3 條第1 款
    所稱之家庭成員，於民國96年11月4 日下午1 時40分左右，
    丙○○前往雲林縣莿桐鄉六和村東興75號探視子女時，2 人
    因細故發生口角，詎乙○○竟基於傷害人身體之犯意，以右
    手掌摑丙○○之左臉頰，致丙○○受有左臉頰挫打傷之傷害
    。
二、案經丙○○訴由新竹縣政府警察局竹東分局報請台灣雲林地
    方法院檢察署檢察官聲請簡易判決處刑。
    理  由
一、(一)刑事訴訟法第159 條之1 第2 項規定「被告以外之人於偵
    查中向檢察官所為之陳述，除顯有不可信之情況者外，得為
    證據。」丙○○於97年3 月13日經具結後接受檢察官訊問之
    供述筆錄，並無顯不可信之狀況，因此得為證據。(二)按被告
    以外之人於審判外之言詞或書面陳述，除法律有規定者外，
    不得作為證據；又被告以外之人於審判外之陳述，雖不符前
    4 條之規定，而經當事人於審判程序同意作為證據，法院審
    酌該言詞陳述或書面陳述作成時之情況，認為適當者，亦得
    為證據，刑事訴訟法第159 條第1 項、同法第159 條之5 第
    1 項定有明文。本案中洪揚醫院驗傷診斷書（警卷第12 頁
    ），雖然是被告以外之人於審判外書面陳述，原則上不得作
    為證據，惟檢察官及被告於本院審判程序中，均已表示同意
    作為證據，法官審酌該書面陳述作成時之情況，認為適當，
    依上開規定，得作為證據。
二、被告乙○○否認掌摑告訴人丙○○的臉頰，辯稱當時兩人只
    是爭吵，被告並未動手。然查：(一)洪揚醫院驗傷診斷書（警
    卷第12頁），記載告訴人於96年11月4 日16時15分到該醫院
    驗傷時，有「左臉頰挫打傷」；(二)證人甲○○於審判期日作
    證時，供稱其於上述時間，陪同告訴人前往上述地點看小孩
    ，證人未進入屋內，而站在門外，聽到被告要求告訴人說「
    請妳不要打擾我們的生活」，並叫小孩到樓上去，而與告訴
    人發生爭吵，也聽到打巴掌的聲音，告訴人出來後，看到告
    訴人臉紅紅的，證人問告訴人，告訴人說被告打她，證人也
    陪告訴人去驗傷；(三)而告訴人丙○○於97年3 月13日以證人
    的身分接受檢察官訊問時，供稱「他打我左臉，用右手打我
    的，當時他站在我對面。」「因為那天我要看小孩子。」（
    偵卷第5 頁）。證人甲○○審判中的供述與告訴人偵查中的
    供述相符，且有上述驗傷診斷書可以佐證，事實已經可以認
    定，被告所辯不足採信。
三、被告的行為，觸犯刑法第277 條第1 項傷害人之身體罪。被
    告與告訴人曾為夫妻，業經被告供明，屬家庭暴力防治法第
    3 條第1 款所稱之家庭成員，其故意對告訴人實施暴力行為
    而犯傷害罪，屬同法第2 條第2 項之家庭暴力罪。原審本院
    斗六簡易庭認被告罪證明確，適用刑法第277 條第1項 、第
    41條第1 項前段，刑法施行法第1 條之1 第1 項、第2 項前
    段，並審酌被告犯罪之動機、目的、手段等一切情狀，判處
    拘役30日，如易科罰金以新台幣1,000 元折算1 日。其認事
    、用法均妥適，應予維持。上訴人即被告否認犯罪，請求撤
    銷改判，並無理由，應予駁回。
四、適用的法律：刑事訴訟法第455 條之1 第3 項、第368 條。
本案經檢察官丁○○到庭執行職務。
中    華    民    國    97    年    7     月    30    日
            刑事第三庭    審判長法  官  林  輝  煌
                                法  官  陳  銘  壎
                                法  官  李  貞  瑩
以上正本證明與原本無異。
不得上訴。
                                書記官  王  淑  美
中    華    民    國    97    年    7     月    30    日
附錄本案論罪科刑法條全文：
中華民國刑法
第277條
傷害人之身體或健康者，處三年以下有期徒刑、拘役或一千元以
下罰金。
犯前項之罪因而致人於死者，處無期徒刑或七年以上有期徒刑；
致重傷者，處三年以上十年以下有期徒刑。


司法院資訊處製作；財團法人民間司法改革基金會備份。
